臺灣屏東地方法院刑事判決　　　　　　 100年度易字第1216號
公　訴　人　臺灣屏東地方法院檢察署檢察官
被　　　告　郭明興
上列被告因違反毒品危害防制條例案件，經檢察官提起公訴（10
0 年度毒偵字第2043號），嗣被告就被訴事實為有罪之陳述，經
本院告知簡式審判程序之旨，並聽取當事人之意見後，由本院合
議庭裁定改由受命法官獨任進行簡式審判程序，判決如下：
    主  文
郭明興施用第二級毒品，累犯，處有期徒刑肆月，如易科罰金，
以新臺幣壹仟元折算壹日。
    事  實
一、郭明興前於民國96年間，因施用毒品案件，經本院以96年度
    毒聲字第53號裁定送觀察、勒戒，因認無繼續施用毒品之傾
    向，於96年4 月10日執行完畢出勒戒所，並經臺灣屏東地方
    法院檢察署檢察官於同日以96年度毒偵字第354 號為不起訴
    處分確定。復於前揭觀察、勒戒執行完畢後5 年內之97年間
    ，因施用毒品案件，經本院以97年度簡字第1686號判決有期
    徒刑3 月確定，於98年3 月26日縮刑期滿執行完畢。詎郭明
    興猶不思戒除毒癮惡習，明知甲基安非他命係毒品危害防制
    條例第2 條第2 項第2 款所定之第二級毒品，不得非法持有
    及施用，竟於前揭有期徒刑執行完畢5 年內之100 年7 月16
    日上午10時許，基於施用第二級毒品甲基安非他命之犯意，
    在其位於屏東縣新園鄉○○村○○路52號之住處內，以將甲
    基安非他命置於燈泡上加熱吸食煙霧之方式，施用甲基安非
    他命1 次。嗣於100 年7 月21日上午，因另案為警傳訊調查
    ，郭明興遂於未被有偵查犯罪權限之公務員或機關知悉其上
    開犯罪前，主動向員警表明上開犯行而自首，復經得其同意
    於同日下午2 時10分許採尿送驗，結果確呈甲基安非他命進
    入人體代謝後之安非他命、甲基安非他命均陽性反應，始悉
    上情。
二、案經屏東縣政府警察局東港分局報告臺灣屏東地方法院檢察
    署檢察官偵查起訴。
    理  由
一、按除被告所犯為死刑、無期徒刑、最輕本刑為3 年以上有期
    徒刑之罪或高等法院管轄第一審案件者外，於第一次審判期
    日前之準備程序進行中，被告先就被訴事實為有罪之陳述時
    ，審判長得告知被告簡式審判程序之旨，並聽取當事人、代
    理人、辯護人及輔佐人之意見後，裁定進行簡式審判程序，
    刑事訴訟法第273 條之1 第1 項定有明文。經核本件被告郭
    明興所犯係死刑、無期徒刑、最輕本刑為3 年以上有期徒刑
    以外之罪，其於準備程序中就被訴事實為有罪之陳述，經法
    官告知簡式審判程序之旨，並聽取公訴人、被告之意見後，
    本院爰依首揭規定，合議裁定由受命法官獨任進行簡式審判
    程序。是本案之證據調查，依同法第273 條之2 規定，不受
    同法第159 條第1 項、第161 條之2 、第161 條之3 、第16
    3 條之1 ，及第164 條至170 條所規定證據能力認定及調查
    方式之限制，合先敘明。
二、上開犯罪事實，業據被告於警詢及本院準備程序、審理中均
    坦承不諱，且被告於100 年7 月21日為警查獲後，經採尿送
    驗結果，確呈甲基安非他命進入人體代謝後之安非他命、甲
    基安非他命均陽性反應乙節，有正修科技大學超微量研究科
    技中心於100 年8 月4 日所出具報告編號R00-0000-000號尿
    液檢驗報告1 份（見警卷第7 頁）及屏東縣政府警察局東港
    分局偵辦毒品危害防制條例案尿液受檢人真實姓名對照表（
    見警卷第10頁）等附卷可憑，堪認被告上開任意性自白，確
    與事實相符。是本件事證明確，被告犯行洵堪認定。
三、又按觀察、勒戒或強制戒治執行完畢釋放後，5 年內再犯毒
    品危害防制條例第10條之罪者，檢察官或少年法院（地方法
    院少年法庭）應依法追訴或裁定交付審理，同條例第23條第
    2 項定有明文。本件被告前曾受如事實欄所述之觀察、勒戒
    處分，於96年4 月10日執行完畢出勒戒所，並經臺灣屏東地
    方法院檢察署檢察官於同日以96年度毒偵字第354 號為不起
    訴處分確定等情，有臺灣高等法院被告前案紀錄表在卷可稽
    ，其於前開觀察、勒戒處分執行完畢5 年內之100 年7 月16
    日上午10時許，又再犯本件施用毒品之罪，顯見其再犯率甚
    高，原實施觀察、勒戒已無法收其實效，當無再經觀察、勒
    戒及強制戒治之必要，揆諸首揭規定意旨，自應依法追訴處
    罰之。
四、按甲基安非他命依其成癮性、濫用性及對社會危害性之程度
    ，業經列為毒品危害防制條例第2 條第2 項第2 款所規定之
    第二級毒品，禁止非法持有及施用；是核被告上開所為，係
    犯毒品危害防制條例第10條第2 項之施用第二級毒品罪。被
    告持有甲基安非他命之低度行為，為施用之高度行為所吸收
    ，不另論罪。再被告曾受如事實欄所載之刑執行完畢，有臺
    灣高等法院被告前案紀錄表附卷可稽，其於有期徒刑執行完
    畢後5 年內，故意再犯本件有期徒刑以上之罪，為累犯，應
    依刑法第47條第1 項規定加重其刑。然被告於違犯上開犯行
    後、未被有偵查權限之公務員或機關發覺上開犯行前，即主
    動向尚未發覺其本件犯罪之員警供述上開施用毒品犯行，有
    承辦員警劉泳成於100 年11月18日所出具之職務報告（見本
    院卷第22頁）在卷可稽，嗣並接受偵查審判，則被告顯係對
    未發覺之犯罪自首而接受裁判；且參以被告自始坦承上開施
    用毒品犯行，並就犯罪情節均供述明確等情，堪認其確出於
    悔悟而自首本件犯行，爰依刑法第62條前段之規定，減輕其
    刑，並與前開加重部分，依法先加後減之。茲審酌被告前因
    施用毒品經觀察、勒戒及刑之執行後，猶未能深切體認毒品
    危害己身之鉅，及早謀求脫離毒害之道，反伺機再犯，顯見
    其戒除毒癮之意志不堅，迄未能記取教訓，殊為不該，復參
    酌其所犯施用毒品行為係戕害自己身心健康，尚未嚴重破壞
    社會秩序、侵害他人權益，且其犯罪後坦承上開犯行，堪認
    有悔意，暨其學歷為國中畢業，原以務農為業，家中無人須
    照顧之家庭狀況（此業據被告供陳在卷，見本院卷第55頁）
    等一切情狀，量處如主文所示之刑，併諭知易科罰金之折算
    標準。
據上論斷，應依刑事訴訟法第273 條之1 第1 項、第299 條第1
項前段，毒品危害防制條例第10條第2 項，刑法第11條前段、第
47條第1 項、第62條前段、第41條第1 項前段，判決如主文。
本案經檢察官王光傑到庭執行職務。
中    華    民    國   100    年    12    月    27    日
                  刑事第三庭    法  官  薛侑倫
以上正本證明與原本無異。
如不服本判決應於收受判決後10日內向本院提出上訴書狀，並應
敘述具體理由；其未敘述上訴理由者，應於上訴期間屆滿後20日
內向本院補提理由書（均須按他造當事人之人數附繕本）「切勿
逕送上級法院」。
中    華    民    國   100    年    12    月    28    日
                                書記官  張語恬
附錄本件論罪科刑法條：
毒品危害防制條例第10條
施用第一級毒品者，處 6 月以上 5 年以下有期徒刑。
施用第二級毒品者，處 3 年以下有期徒刑。